hu: Hídfej anyaga: Alumínium; Sárgaréz; Bronz; Szénszálas; Kompozit; Üvegszál; Nejlon; Műanyag; Gumi; Rozsdamentes acél; Acél; Fa; Egyéb
th: วัสดุที่ใช้ทำหัวไม้เรสต์: อะลูมิเนียม; ทองเหลือง; บรอนซ์; คาร์บอนไฟเบอร์; คอมโพสิต; ไฟเบอร์กลาส; ไนลอน; พลาสติก; ยาง; สเตนเลสสตีล; เหล็กกล้า; ไม้; อื่นๆ
it: Materiale della testa del Bridge: Alluminio; Ottone; Bronzo; Fibra di carbonio; Composito; Fibra di vetro; Nylon; Plastica; Gomma; Acciaio inossidabile; Acciaio; Legno; Altro
pt-BR: Material da cabeça da ponte: Alumínio; Latão; Bronze; Fibra de carbono; Composto; Fibra de vidro; Nylon; Plástico; Borracha; Aço inoxidável; Aço; Madeira; Outros
sv: Brohuvudets material: Aluminium; Mässing; Brons; Kolfiber; Komposit; Glasfiber; Nylon; Plast; Gummi; Rostfritt stål; Stål; Trä; Övrigt
bg-BG: Материал на глави за билярден мост: Алуминий; Месинг; Бронз; Въглеродни влакна; Композитен материал; Фибростъкло; Найлон; Пластмаса; Гума; Неръждаема стомана; Стомана; Дърво; Друго
sk-SK: Materiál hlavice mosta: Hliník; Mosadz; Bronz; Uhlíkové vlákno; Kompozit; Sklolaminát; Nylon; Plast; Guma; Nehrdzavejúca oceľ; Oceľ; Drevo; Iné
nl: Brugkopmateriaal: Aluminium; Messing; Brons; Koolstofvezel; Composiet; Glasvezel; Nylon; Plastic; Rubber; Roestvrij staal; Staal; Hout; Overig
ko: 브릿지 헤드 소재: 알루미늄; 황동; 청동; 탄소 섬유; 복합재; 유리 섬유; 나일론; 플라스틱; 고무; 스테인리스 스틸; 스틸; 목재; 기타
tr: Köprü başlığı malzemesi: Alüminyum; Pirinç; Bronz; Karbon fiber; Kompozit; Fiberglas; Naylon; Plastik; Kauçuk; Paslanmaz çelik; Çelik; Ahşap; Diğer
zh-TW: 架桿器材質: 鋁; 黃銅; 青銅; 碳纖維; 複合材質; 玻璃纖維; 尼龍; 塑膠; 橡膠; 不鏽鋼; 鋼; 木材; 其他
de: Material des Hilfsqueue-Kopfs: Aluminium; Messing; Bronze; Kohlefaser; Verbundstoff; Glasfaser; Nylon; Kunststoff; Gummi; Edelstahl; Stahl; Holz; Sonstiges
fr: Matériau de la tête de pont: Aluminium; Laiton; Bronze; Fibre de carbone; Composite; Fibre de verre; Nylon; Plastique; Caoutchouc; Acier inoxydable; Acier; Bois; Autre
el: Υλικό κεφαλής γέφυρας: Αλουμίνιο; Ορείχαλκος; Μπρούντζος; Ανθρακονήματα; Σύνθετο υλικό; Φάιμπεργκλας; Νάιλον; Πλαστικό; Καουτσούκ; Ανοξείδωτο ατσάλι; Ατσάλι; Ξύλο; Άλλο
cs: Materiál mostové hlavy: Hliník; Mosaz; Bronz; Uhlíkové vlákno; Kompozit; Sklolaminát; Nylon; Plast; Guma; Nerezová ocel; Ocel; Dřevo; Jiné
zh-CN: 桥头材质: 铝; 黄铜; 青铜; 碳纤维; 复合材料; 玻璃纤维; 尼龙; 塑料; 橡胶; 不锈钢; 钢; 木质; 其他
hr-HR: Materijal glave mosta: Aluminij; Mjed; Bronca; Ugljična vlakna; Kompozit; Stakloplastika; Najlon; Plastika; Guma; Nehrđajući čelik; Čelik; Drvo; Ostalo
vi: Chất liệu đầu gậy gác cơ: Nhôm; Đồng thau; Đồng thanh; Sợi carbon; Composite; Sợi thủy tinh; Nylon; Nhựa; Cao su; Thép không gỉ; Thép; Gỗ; Khác
ro-RO: Materialul capului podului: Aluminiu; Alamă; Bronz; Fibră de carbon; Compozit; Fibră de sticlă; Nailon; Plastic; Cauciuc; Oțel inoxidabil; Oțel; Lemn; Altele
lt-LT: Tiltelio galvutės medžiaga: Aliuminis; Žalvaris; Bronza; Anglies pluoštas; Kompozitas; Stiklo pluoštas; Nailonas; Plastikas; Guma; Nerūdijantysis plienas; Plienas; Mediena; Kitas
en: Bridge head material: Aluminum; Brass; Bronze; Carbon fiber; Composite; Fiberglass; Nylon; Plastic; Rubber; Stainless steel; Steel; Wood; Other
pt-PT: Material da cabeça da ponte: Alumínio; Latão; Bronze; Fibra de carbono; Compósito; Fibra de vidro; Nylon; Plástico; Borracha; Aço inoxidável; Aço; Madeira; Outro
da: Brohovedmateriale: Aluminium; Messing; Bronze; Kulfiber; Komposit; Glasfiber; Nylon; Plastik; Gummi; Rustfrit stål; Stål; Træ; Andet
ru: Материал головки моста: Алюминий; Латунь; Бронза; Карбон; Композит; Стекловолокно; Нейлон; Пластик; Резина; Нержавеющая сталь; Сталь; Дерево; Другое
nb: Materiale i brohode: Aluminium; Messing; Bronse; Karbonfiber; Kompositt; Glassfiber; Nylon; Plast; Gummi; Rustfritt stål; Stål; Tre; Annet
es: Material de cabezas para puentes: Aluminio; Latón; Bronce; Fibra de carbono; Compuesto; Fibra de vidrio; Nailon; Plástico; Caucho; Acero inoxidable; Acero; Madera; Otro
sl-SI: Glavni material mosta: Aluminij; Medenina; Bron; Ogljikova vlakna; Kompozit; Steklena vlakna; Najlon; Plastika; Guma; Nerjavno jeklo; Jeklo; Les; Drugo
ja: ブリッジヘッド素材: アルミニウム; 真鍮; ブロンズ; カーボンファイバー; 複合材; グラスファイバー; ナイロン; プラスチック; ゴム; ステンレススチール; スチール; 木材; その他
pl: Materiał głowicy mostka: Aluminium; Mosiądz; Brąz; Włókno węglowe; Kompozyt; Włókno szklane; Nylon; Tworzywo sztuczne; Guma; Stal nierdzewna; Stal; Drewno; Inny
fi: Kepin restin materiaali: Alumiini; Messinki; Pronssi; Hiilikuitu; Komposiitti; Lasikuitu; Nailon; Muovi; Kumi; Ruostumaton teräs; Teräs; Puu; Muu